臺灣高等法院刑事裁定
111年度抗字第367號
抗  告  人  
即  受刑人  林志宗




上列抗告人即受刑人因聲請定其應執行刑案件，不服臺灣新北地
方法院中華民國111年2月7日裁定（110年度聲字第3996號），提
起抗告，本院裁定如下：
    主  文
抗告駁回。
    理  由
一、原裁定意旨略以：抗告人即受刑人林志宗（下稱抗告人）因
    犯如原裁定附表所示之罪，經法院先後判處如原裁定附表所
    示之刑，並分別確定在案。茲檢察官聲請定其應執行之刑，
    經臺灣新北地方法院（下稱新北地院）審核後，認聲請正當
    ，應予准許，爰裁定應執行有期徒刑17年6月等語。
二、抗告意旨略以：抗告人所犯如原裁定附表編號3至14所示之
    罪，實與同附表編號17所示之罪為同日查獲之案件，依法應
    可合併執行，定應執行刑，但法院卻無故將附表編號17所示
    之罪分案調查、審判，再另外裁定應執行刑，程序似有瑕疵
    及有違比例原則之嫌，原裁定嚴重影響抗告人累進處遇分數
    之取得，況抗告人所執行累進處遇為三振法案條款，影響更
    大，請法院念在抗告人於審判期間態度良好，實質承認自己
    犯行，有徹底悔悟之心，重新審酌詳查，並更正疑似瑕疵之
    部分，還予抗告人妥適裁定云云。
三、按裁判確定前犯數罪者，併合處罰之；數罪併罰，有二裁判
    以上者，依刑法第51條之規定，定其應執行之刑，刑法第50
    條第1項前段、第53條分別定有明文。再按有二裁判以上，
    經定其執行刑後，又與其他裁判併合而更定其執行刑者，前
    定之執行刑當然失效，仍應以原來宣告之數個刑罰計算，而
    不以當時該數罪所定應執行刑為計算基準（最高法院57年度
    台抗字第198號裁定意旨參照）。另按法律上屬於自由裁量
    事項，尚非概無法律性之拘束，在法律上有其外部界限及內
    部界限，前者法律之具體規定，使法院得以具體選擇為適當
    裁判，此為自由裁量之外部界限，後者法院為自由裁量時，
    應考量法律之目的，法律秩序之理念所在，此為自由裁量之
    內部界限，法院為裁判時，二者均不得有所踰越；在數罪併
    罰而有二裁判以上，應定其應執行刑之案件，法院所為刑之
    酌定，固屬自由裁量事項，然對於法律之內、外部界限，仍
    均應受其拘束（最高法院92年度台非字第187號及94年度台
    非字第21號判決意旨參照）。
四、經查：
  ㈠抗告人所犯如原裁定附表所示之罪，有各刑事判決及本院被
    告前案紀錄表各乙份在卷可稽。又抗告人所犯如原裁定附表
    編號1至16所示之罪，固經新北地院以109年聲字第3549號裁
    定定其應執行刑為有期徒刑15年6月確定，惟參照前揭最高
    法院57年度台抗字第198號裁定意旨，抗告人既有如原裁定
    附表編號1至17所示之罪應予併罰，自可更定應執行刑，前
    定之應執行刑即當然失效。是本件定其應執行刑，不得踰越
    刑法第51條第5款所定法律之外部界限，即不得重於如原裁
    定附表編號1至17所示罪刑之總和，亦應受內部界限之拘束
    ，即不得重於如原裁定附表編號1至16所定應執行刑及如原
    裁定附表編號17所示宣告刑之總和。準此，檢察官聲請就抗
    告人所犯如原裁定附表編號1至17所示之罪定應執行之刑，
    經新北地院審核後，裁定定其應執行刑為有期徒刑17年6月
    ，核屬正當。
  ㈡抗告人雖以前詞提起抗告，惟參諸上揭說明，前開裁定所定
    應執行刑有期徒刑17年6月，既未踰越刑法第51條第5款所定
    法律之外部界限，即未重於如原裁定附表編號1至17所示罪
    刑總和，亦合於內部界限之拘束，即未重於如原裁定附表編
    號1至16及如原裁定附表編號17所示宣告刑之定應執行刑之
    總和，復於各刑之中最長期（有期徒刑8年2月）以上，可認
    已斟酌抗告人所犯案件類型及情節併予適度減少總刑期，無
    明顯喪失權衡或有違比例原則、公平正義原則之情，而屬法
    院裁量權之適法行使，自難認定該定應執行刑之裁定有何違
    法或不當之處。至同日查獲數罪分一案而於裁判時同時定應
    執行刑，或分數案分別裁判後，依聲請另定其應執行刑，所
    應裁量之事項尚無何區別，抗告人以其同日查獲之數罪未合
    併審理同時定應執行刑，認有程序瑕疵及違反比例原則云云
    ，係就法院定應執行刑裁量職權之適法行使為任意指摘，自
    無足取。
　㈢綜上，抗告人以前詞提起抗告，並無理由，應予駁回。
據上論斷，應依刑事訴訟法第412條，裁定如主文。
中　　華　　民　　國　　111 　年　　3 　　月　　18　　日
                  刑事第四庭  審判長法　官  陳筱珮
                                    法　官  吳元曜 
                                    法　官  羅郁婷
以上正本證明與原本無異。
如不服本裁定，應於收受送達後五日內向本院提出抗告狀。
                                    書記官  蔡易霖
中　　華　　民　　國　　111 　年　　3 　　月　　21　　日